臺灣新北地方法院刑事裁定
111年度聲字第756號
聲  請  人  臺灣新北地方檢察署檢察官
受  刑  人  陳東助



上聲請人因受刑人數罪併罰有二裁判以上，聲請定其應執行之刑
（111 年度執聲字第547 號），本院裁定如下：
    主  文
甲○○因犯如附表所載之罪，所處如附表所載之刑，應執行有期
徒刑貳年玖月。
    理  由
一、本件聲請意旨略以：受刑人甲○○因犯駕駛動力交通工具發生
    交通事故致人傷害逃逸等案件，先後經判決確定如附表所載
    ，並有各該判決附卷可稽，應依刑法第53條、第51條第5 款
    規定，定其應執行之刑，爰依刑事訴訟法第477 條第1 項聲
    請裁定定其應執行之刑等語。
二、按數罪併罰，有二裁判以上者，依刑法第51條規定，定其應
    執行之刑，刑法第53條定有明文。次按裁判確定前犯數罪者
    ，併合處罰之。但有下列情形之一者，不在此限：一、得易
    科罰金之罪與不得易科罰金之罪。二、得易科罰金之罪與不
    得易服社會勞動之罪。三、得易服社會勞動之罪與不得易科
    罰金之罪。四、得易服社會勞動之罪與不得易服社會勞動之
    罪。前項但書情形，受刑人請求檢察官聲請定應執行刑者，
    依第51條規定定之，同法第50條亦規定甚明。又按刑事訴訟
    法第370 條第2 項、第3 項，已針對第二審上訴案件之定應
    執行之刑，明定有不利益變更禁止原則之適用；而分屬不同
    案件之數罪併罰有應更定執行刑之情形，倘數罪之刑，曾經
    定其執行刑，再與其他裁判宣告之刑定其執行刑時，在法理
    上亦應同受此原則之拘束。亦即，另定之執行刑，其裁量所
    定之刑期，不得較重於前定之執行刑加計後裁判宣告之刑之
    總和。而法院於裁量另定應執行之刑時，祇須在不逸脫上開
    範圍內為衡酌，而無全然喪失權衡意義或其裁量行使顯然有
    違比例原則之裁量權濫用之例外情形，並不悖於定應執行刑
    之恤刑目的者，即無違裁量權之內部界限，最高法院104 年
    度台抗字第410 號裁定亦同此旨。
三、經查：受刑人甲○○因如附表所示之案件，經臺灣臺北地方法
    院及本院先後判處如附表所示之刑，均經分別確定在案，有
    各該判決書及臺灣高等法院被告前案紀錄表在卷可稽。再被
    告所犯如附表所示之罪，固分別經判處有得易科罰金之罪
    與不得易科罰金之罪，然受刑人業於民國111年3月1日請求
    聲請人就如附表所示之罪，聲請合併定應執行刑，有定刑聲
    請切結書乙份在卷可按。其中附表編號1至4所示之罪及附表
    編號5至6所示之罪，雖曾分別經定應執行有期徒刑2年3月及
    4月確定，然揆諸前揭最高法院裁定意旨，本件檢察官此部
    分聲請仍屬合法。茲檢察官聲請定其應執行之刑，本院審核
    認聲請為正當，應定其應執行之刑，爰依刑事訴訟法第477
    條第1項，第50條第2 項、刑法第53條、第51條第5款，裁定
    如主文。
中　　華　　民　　國　　111 　年　　4 　　月　　1 　　日
                  刑事第五庭    法　官  胡堅勤
上開正本證明與原本無異　　　　　　　　　
如不服本裁定應於送達後5日內向本院提出抗告狀
                                書記官  林蔚然
中　　華　　民　　國　　111 　年　　4 　　月　　2 　　日
附表：
編號  1 2 3 罪名  毒品危害防制條例 毒品危害防制條例 毒品危害防制條例 宣告刑  有期徒刑2月 有期徒刑2月 有期徒刑1年8月   編號1-4臺北地院109年度聲字第2011號裁定應執行有期徒刑2年3月   犯罪日期  108/02/24 108/03/06 108年5月初某日 偵查(自訴)機關 年度案號  臺北地檢108年度偵字第12684、12685號 臺北地檢108年度偵字第12684、12685號 新北地檢108年度偵字第19300、22271、27446號  最後事實審 法 院 臺北地院 臺北地院 新北地院  案 號 108年度簡字第3045號 108年度簡字第3045號 108年度訴字第940號  判決日 期 108/11/29 108/11/29 109/03/31  確定 判決 法 院 臺北地院 臺北地院 新北地院  案 號 108年度簡字第3045號 108年度簡字第3045號 108年度訴字第940號  判 決 確定日 期 109/01/07 109/01/07 109/05/06 是否為得易科罰金之案件  是 是 否 備註  臺北地檢109年度執字第1396號 臺北地檢109年度執字第1396號 新北地檢109年度執字第6422號 

編號  4 5 6 罪名  營利姦淫猥褻 傷害 毀棄損壞 宣告刑  有期徒刑6月 有期徒刑3月 有期徒刑3月   編號1-4臺北地院109年度聲字第2011號裁定應執行有期徒刑2年3月 編號5-6應執行有期徒刑4月  犯罪日期  107/01/04 108/09/06 108/09/06 偵查(自訴)機關 年度案號  臺北地檢107年度偵字第27166號 新北地檢109年度偵字第5218號 新北地檢109年度偵字第5218號  最後事實審 法 院 臺北地院 新北地院 新北地院  案 號 108年度訴字第185號 109年度簡字第6700號 109年度簡字第6700號  判決日 期 109/05/13 109/11/18 109/11/18  確定 判決 法 院 臺北地院 新北地院 新北地院  案 號 108年度訴字第185號 109年度簡字第6700號 109年度簡字第6700號  判 決 確定日 期 109/06/12 109/12/23 109/12/23 是否為得易科罰金之案件  是 是 是 備註  臺北地檢109年度執字第3713號 新北地檢110年度執字第679號 新北地檢110年度執字第679號 

編號  7 以下空白  罪名  駕駛動力交通工具發生交通事故致人傷害逃逸   宣告刑  有期徒刑4月   犯罪日期  108/06/06   偵查(自訴)機關 年度案號  新北地檢110年度偵字第8062號    最後事實審 法院 新北地院    案號 110年度審交訴字第97號    判決日 期 110/10/28    確定 判決 法 院 新北地院    案 號 110年度審交訴字第97號    判 決 確定日 期 110/12/14   是否為得易科罰金之案件  是   備註  新北地檢111年度執字第1459號